臺灣高等法院民事判決　　　　　　　　　95年度上字第1018號
上　訴　人　戊○○
訴訟代理人　王東山律師
複代理人　　李美寬律師
　　　　　　林孝甄律師
被上訴人　　丙○○
被上訴人　　萬鈺通運股份有限公司
法定代理人　甲○○
訴訟代理人　乙○○
上列當事人間損害賠償事件，上訴人對於中華民國95年7月27日
臺灣桃園地方法院94年度訴字第1132號第一審判決提起上訴，本
院於96年7月11日言詞辯論終結，判決如下：
    主  文
原判決關於駁回上訴人後開第二項之訴，暨該訴訟費用部分均廢
棄。
被上訴人應再連帶給付上訴人新台幣拾伍萬貳仟零柒元及自民國
九十四年六月二十一日起至清償日止按年息百分之五計算之利息
。
其餘上訴駁回。
廢棄改判部分，第一、二審訴訟費用由被上訴人連帶負擔。駁回
上訴部分，第二審訴訟費用由上訴人負擔。
上訴人假執行之聲請駁回。
    事實及理由
一、上訴人主張：被上訴人丙○○為被上訴人萬鈺通運股份有限
    公司（下稱萬鈺公司）僱用之司機，負責駕駛營業曳引車，
    於民國94年1月19日下午1時40分許，駕駛車號245-GS號營業
    曳引車，由台北縣八里往桃園縣竹圍方向（由北向南）行駛
    ，行經桃園縣蘆竹鄉○○村○○○路台15線23.7公里處，因
    前方左側道路施工封閉，在無顯示方向燈情形下，竟任意變
    換車道，由內側車道向右偏駛向外側車道行駛時，適有同向
    行駛在後由上訴人駕駛車號SW-522號營業曳引車沿外側車道
    駛至，因被上訴人丙○○前開違規行為而剎車不及，致上訴
    人所駕曳引車車頭左側與被上訴人丙○○所駕駛曳引車車頭
    右側油箱處發生擦撞，致上訴人左腳脛腓骨骨折、臉部撕裂
    傷等傷害，所駕駛之前開曳引車亦因而受損。上訴人計受有
    ：支出醫療費新台幣（下同）9,249元、顏面及左腳骨折後
    續醫療費30萬元、不能工作之薪資減少損失126萬元、修車
    費71萬4200元、慰撫金40萬元，爰依侵權行為法律關係訴請
    被上訴人連帶給付上訴人268萬3449元及自起訴狀繕本送達
    之翌日起至清償日止按週年利率5%計算之利息。原審判決被
    上訴人應連帶給付上訴人29萬7735元及自94年6月21日起至
    清償日止按年息5%計算之利息。並駁回上訴人其餘請求。上
    訴人不服提起上訴，主張其所受損害計為：(1)支出醫療費
    9249元。(2)後續骨釘移除手術及雷射除疤手術醫療費用30萬
    元。(3)不能工作之薪資減少損失：126萬元。(4)慰撫金40萬
    元。(5)車損部分：同意原審認定金額17萬4920元。合計為
    214萬4169元。扣除原審已命給付數額，被上訴人尚應連帶
    184萬6434元。其上訴聲明：(1)原判決關於駁回上訴人後開
    請求部分廢棄。(2)被上訴人應連帶給付上訴人184萬6434元
    及自94年6月21日起至清償日止按年息5%計算之利息。(3)願
    供擔保請准宣告假執行。
二、被上訴人則以：本件車禍肇事地點在西濱公路台15線23.7公
    里處路段，因架設高架橋，車道封閉並指示車輛行駛右側路
    肩，被上訴人丙○○所駕駛前開曳引車行經該路段時依指示
    方向行駛，進入施工區域前，亦遵循告示牌指示開始閃警示
    燈並減速到30公里以下行駛時，詎上訴人駕駛曳引車未注意
    車前狀況，且因超速及嚴重超載，無法剎停，因而自後推擠
    擦撞被上訴人丙○○所駕駛之曳引車車身及車頭，故本件事
    故實應歸責於上訴人。再者，被上訴人就上訴人所提診斷證
    明書、醫療費收據、修車估價單之真正固不爭執，惟上訴人
    之曳引車係80年11月出廠，故修車費部分應按折舊營業車使
    用年限5年、零件折舊後按10%計算為174,922元，至不能工
    作減少薪資損失則應以上訴人向稅捐機關實際申報所得資料
    為準，始為合理。且上訴人就事故之發生與有過失，被上訴
    人自得主張過失相抵。另被上訴人萬鈺公司之曳引車因本件
    車禍致支出修車費27萬0416元，亦得主張抵銷，資為抗辯。
    其答辯聲明：上訴駁回。
三、查被上訴人丙○○為被上訴人萬鈺公司所僱用之司機，負責
    駕駛曳引車，於94年1月19日下午1時40分許，駕駛車號245-
    GS號曳引車，由八里往竹圍方向行駛，行經桃園縣蘆竹鄉○
    ○村○○○路台15線23.7公里處，因前方左側道路施工封閉
    ，向右偏行駛時，與同向行駛在後由上訴人駕駛SW-522號曳
    引車車頭發生擦撞，致上訴人受有左腳脛腓骨骨折、臉部撕
    裂傷之傷害，兩造所駕駛之曳引車亦因而毀損之事實，為兩
    造所不爭執，並有診斷證明書在卷可稽（見原審卷第8頁）
    ，應堪信為真正。
四、上訴人主張本件車禍係因被上訴人丙○○駕車發現前方車道
    封閉，突然變換車道所致，被上訴人則以前詞置辯，經查：
(一)稽之本件車禍現場2車最後停放位置在蘆竹鄉○○村○○○路
  台13線23.7公里處，台13線八里往竹圍方向原為2線道路，至
  車禍發生地點內側車道直行方向封閉，車輛僅得沿外側車道單
  線順向右轉，時速並減為30公里，而兩造所駕駛之曳引車於本
  件車禍發生後，被上訴人丙○○所駕駛車號245-GS號曳引車在
  左、上訴人所駕駛車號SW-522號曳引車在右，幾近併排方式停
  放於右轉彎道處，且本件車禍發生後，兩車經過磅，發現上訴
  人所駕駛SW-522號曳引車總載重為39,850公斤，超載4,850公
  斤等情，有道路交通事故現場圖、道路交通事故調查報告表、
  現場照片、地磅單、舉發違反交通管理事件通知單為證（見原
  審卷第56、57、66、67、82、83頁）。
(二)又上訴人於警詢時自承：其於本件車禍當時時速為35公里等語
  ，有警詢筆錄附卷為證（見原審卷第71頁），足見本件車禍發
  生時上訴人確有超速、超載之情形，其嗣後改口否認有超速、
  超載，不足採信。復查，被上訴人丙○○於警詢時陳稱：「我
  從台北縣八里沙石場出發駕駛245-GS號營業貨運曳引車，後托
  65-FV營業半拖車，由八里沿台15線路往竹圍方向行駛，靠中
  間車道行駛，行經肇事地點車道改為靠右，我要將車輛靠右行
  駛，我有打雙黃閃燈，當行駛至路中時，我車子右側中間被戊
  ○○駕駛SW-522號營業大貨曳引車、後托Q5-72營業半托車由
  八里方向沿台15線路往竹圍方向行駛的車頭撞到，造成戊○○
  受傷，因而肇事」等語（見原審卷第69頁）上訴人於警詢時亦
  陳稱：「我從台北縣八里鄉沙石場出發駕駛SW-522號營業大貨
  曳引車，後拖Q5-72營業半拖車，由八里方向沿台15線往竹圍
  方向行駛，靠右側車道行駛，當時我行駛於由丙○○駕駛245-
  GS號營業大貨曳引車、後拖65-FV營業半拖車的右後方，當時
  丙○○的車子先行至肇事地點，將車子靠左側內側車道行駛，
  並打雙黃燈，稍停一下就馬上迴轉要到右側工地。我當時行駛
  於對方的右後方約10公尺時，對方馬上迴轉，佔據整個道路，
  讓我無法閃避，煞車不及我的車頭與對方的子車的右側前1/3
  處發生碰撞，造成我左腳骨折及臉部挫傷，因而肇事」等語（
  見原審卷第71頁）。且上訴人所駕車號SW-522號曳引車係左前
  車頭受損，被上訴人丙○○所駕車號245-GS號曳引車則沿右側
  子車車身中段受有擦撞痕，並延伸至右側車頭、油箱受損等情
  ，有車損照片為證（見原審卷第57、72至76頁），顯然本件車
  禍係肇因於被上訴人丙○○駕車車號245-GS號曳引車由八里往
  竹圍方向沿台15線行駛，途經車禍現場前，原為2線道路因內
  側道路封閉施工，僅能沿由外側車道順向右轉，被上訴人丙○
  ○所駕駛車號245-GS號曳引車因疏未注意禮讓外側車道之直行
  車先行，貿然向右變換車道至外側車道準備順向右轉，適上訴
  人駕駛車號SW-522號曳引車於同向沿外側車道行駛在後，亦疏
  未注意車前狀況，且超速、超載，遂因煞車不及而以左前車頭
  與被上訴人丙○○所駕駛車號245-GS號曳引車右側子車車身中
  段擦撞推擠直至兩車併駛至彎道處始告剎停。上訴人雖主張被
  上訴人丙○○有迴車行為，然為被上訴人堅詞否認，僅自承車
  禍發生當時因內側車道前方施工而有向右變換車道之情形，上
  訴人就此事實亦未舉證以實其說，自不足採。
(三)被上訴人雖辯稱上訴人所駕曳引車載物後總重55850公斤，超
  重20850公斤，並提出序號6743號之地磅單為佐（見原審卷第
  55、58頁），然查該地磅單所載車號為8E-947，而上訴人所駕
  曳引車車號為SW-522，此觀卷附道路交通事故現場圖、行車執
  照甚明（見原審卷第56、80頁），二者明顯不符。又事發當日
  ，上訴人所駕SW-522曳引車載物後總重確為39850公斤，亦有
  載有該車號之地磅單可稽（見原審卷第82頁）。至被上訴人指
  稱事發後，係由另部同型車頭拉著上訴人之尾車完成過磅乙節
  ，業據上訴人堅決否認，證人即承辦警員丁○○亦證稱：「車
  子開到過磅站，過磅站會先打車號，車子通過地磅後，磅單就
  會自動列印，所以我們是以車號來判斷。」（見本院卷第70頁
  ）參諸卷附過磅單，上訴人所駕SW-522曳引車係於當日18時37
  分34秒完成過磅，被上訴人所駕245GS號曳引車則於當日19時
  13分完成過磅（見原審卷第82、81頁），上訴人之過磅時間並
  無不合理之處。且被上訴人所提序號6743號，車號8E-947之過
  磅單，過磅時間為當日18時6分23秒（見原審卷第58頁），若
  如被上訴人所言，上訴人所駕之半拖車既已過磅，則上訴人何
  須於半小時後再行過磅？此外，被上訴人復未能舉證以實其說
  ，此節所辯，自無可採。
(四)上訴人雖辯稱其所駕半聯結車總聯結重量為35000公斤，載重
  為車輛總重之1成，故載貨後總重超過38500公斤，始為超載。
  系爭車禍發生時，上訴人之曳引車總重為39850公斤，故僅超
  載1350公斤，非原審所認定之4850公斤云云。且若原審認定之
  超載量可採，則被上訴人丙○○所駕曳引車總重量為36390公
  斤，亦有超載1390公斤，何以原審棄而未論云云。惟按半聯結
  車裝載之總聯結重量，不得超過曳引車及半拖車核定之總聯結
  重量。而半聯結車：總聯結重量不得超過35公噸。道路交通安
  全規則第81條第1款、第38條第3項第5款規定甚明。上訴人所
  駕SW-522曳引車經過磅測量，其載物後總重確為39850公斤，
  已如前述，上訴人所駕半聯結車確超重4850公斤。次按違反道
  路交通管理事件統一裁罰基準及處理細則第12條第1項第13款
  規定行為人駕駛汽車裝載貨物超過核定之總重量或總聯結重量
  ，未逾10%，而未嚴重危害交通安全、秩序或發生交通事故，
  且情節輕微，以不舉發為適當者，交通勤務警察或依法令執行
  交通稽查任務人員得對其施以勸導，免予舉發。是半聯結車總
  聯結重量凡超過35000公斤者，即屬超載，僅是在38500公斤範
  圍內，若符合前開規定，得免予舉發，上訴人上開所辯，容屬
  誤會。至被上訴人丙○○雖亦有超載1390公斤，惟本件事故係
  因被上訴人丙○○未讓直行車先行，貿然向右變換車道，加以
  上訴人超速、超載，煞車不及所致，故車禍之發生與被上訴人
  丙○○有無超載並無因果關聯。上訴人執此主張，亦無足取。
(五)按汽車在雙向2車道行駛時，在快慢車道間變換車道時，應讓
  直行車先行，並注意安全距離；汽車駕駛人應注意車前狀況，
  並隨時採取必要之安全措施；行車速度依速限標誌或標線之規
  定，行經彎道、狹路、道路修理地段或道路發生臨時障礙時均
  應減速慢行，作隨時停車之準備；載貨不得超過核定之載重量
  ，道路交通安全規則第97條第5款、第94條第3項、第93條第1
  項第2款、第87條第1項第2款分別定有明文。被上訴人丙○○
  領有合格職業聯結車駕駛執照，自應注意前開規定，而依當時
  天候、路面、交通狀況，復無不能注意之情事，其駕車行駛至
  肇事地點見前方道路封面，必須變換車道至外側車道順向右轉
  ，且明知該彎處右轉處每次僅能1台曳引車通行，且上訴人所
  駕駛曳引車已由外側車道即將駛至，自應讓直行之上訴人所駕
  駛之曳引車先行，其貿然變換車道至外側車道致2車因而發生
  碰撞，其有過失，至屬顯然，且其過失與上訴人所受傷勢有相
  當因果關係。被上訴人辯稱其車行駛在前，上訴人應讓其先行
  云云，核與前開道路交通安全規則之規定不符，並非可採。
五、次查，上訴人所駕駛之曳引車係以左側車頭與被上訴人丙○
    ○所駕駛之曳引車右側子車車身擦撞推擠往前，顯然於車禍
    發生當時被上訴人丙○○所駕駛之曳引車業已開始向右變換
    車道，上訴人駕駛曳引車行駛在後自應注意，其疏未注意車
    前狀況，復有前述超速、超載之情形，煞車不及，致左前車
    頭與被上訴人丙○○所駕駛曳引車右側子車車身擦撞推擠，
    上訴人就本件車禍之發生，自與有過失。且本件經送請臺灣
    省桃園縣區車輛行車事故鑑定委員鑑定、臺灣省車輛行車事
    故覆議委員會覆議結果，亦認本件車禍以被上訴人丙○○駕
    駛曳引車未注意安全距離變換車道為肇事主因，上訴人駕駛
    曳引車超載、超速且疏未注意車前狀況為肇事次因，有95年
    2月23日桃縣行字第0955200527號函附之鑑定意見書、95年6
    月13日府覆議0950100343號函在卷可參（見原審卷第130 至
    132、161頁）。惟衡酌半聯結車車長逾10公尺，合法總聯結
    重量達35000公斤，上訴人超速約5公里（時速），被上訴人
    突向右變換車道時，兩車相距僅19.4公尺左右，暨兩造過失
    情節，本院認上訴人與被上訴人丙○○對本件車禍之過失責
    任比例，應由被上訴人丙○○負擔70%，上訴人負擔30%。
六、按因故意或過失，不法侵害他人之權利者，負損害賠償責任
    。受僱人因執行職務，不法侵害他人之權利者，由僱用人與
    行為人連帶負損害賠償責任。又不法侵害他人之身體或健康
    者，對於被害人因此喪失或減少勞動能力或增加生活上之需
    要時，應負損害賠償責任；不法侵害他人之身體、健康、名
    譽、自由、信用、隱私、貞操，或不法侵害其他人格法益而
    情節重大者，被害人雖非財產上之損害，亦得請求賠償相當
    之金額；又不法毀損他人之物者，被害人得請求賠償其物因
    毀損所減少之價額；民法第184條第1項前段、第188條第1項
    前段、第193條第1項、第195條第1項前段、第196條分別定
    有明文。被上訴人丙○○不法侵害上訴人之身體健康及曳引
    車既經認定，被上訴人萬鈺公司係被上訴人丙○○之僱用人
    ，且未舉證有民法第188條第1項後段免責事由，渠等即應負
    連帶損害賠償責任。茲就上訴人所受損害分別論述如下：
(1)醫療費用：
1.上訴人主張因本件車禍已支出醫療費用9,249元，已據據其提
  出醫療費用收據為證（見原審卷第9至12頁），且為被上訴人
  所不爭執（見原審卷第44頁），自應准許。
2.至上訴人主張日後需再進行骨釘移除手術及雷射除疤手術，後
  續醫療費用需30萬元乙節，查卷附94年4月1日診斷證明書記載
  ：「日後需再接受骨釘移除。」及「病患目前左頰多處凹陷性
  疤痕，預估需雷射治療，單次療程約需6,000元，可能需要2至
  3次治療」（見原審卷第14、13頁）。且財團法人長庚紀念醫
  院林口分院96年1月30日（96）長庚院法字第0084號函覆本院
  謂：「據病歷所載，陳君於接受94年1月19日之手術後，應再
  接受骨釘移除手術，而實施該手術之費用約2萬元（但術後之
  醫療費用仍需視病患病情決定，無法事前預估）…」（見本院
  卷第57頁），足見上訴人確有接受骨釘移除及雷射除疤手術之
  需要。而依上開診斷證明書及函覆內容，上訴人日後治療顏面
  裂傷形成之凹陷性疤痕之3次雷射醫療費用應為1萬8000元；骨
  釘手術費用則為2萬元，此部分請求應予准許。至後續醫療費
  用部分，上訴人既未能提出其他證據以佐其說，自難憑信，應
  予駁回。
3.依前述，上訴人所得請求之醫療費用計為4萬7249元。
(2)不能工作之收入損失：
1.上訴人主張因本件車禍腳部受傷，前後計有6個月需休養及復
  健而無法工作，雖為被上訴人所否認，然經本院函詢財團法人
  長庚紀念醫院林口分院，該院以96年5月2日（96）長庚法字第
  0352號函覆：「依95年5月19日陳君回診當時病情研判，其骨
  折處已癒合，應可從事駕駛之工作；但建議自手術日（即94年
  1月19日）後半年始從事承重之工作（下略）。」（見本院卷
  第78頁）被上訴人復自承駕駛曳引車需以左腳踩離合器，右腳
  踩煞車及油門，上訴人既因本件事故左腳脛腓骨骨折，手術後
  須半年始能從事承重工作，則上訴人主張6個月無法工作，應
  屬根據。
2.又上訴人主張於本件車禍前平均收入約為每月21萬元，雖據其
  提出派車收入表為佐（見原審卷第15至19頁），然為被上訴人
  否認其形式及內容之真正（見原審卷第44頁）。參以該派車收
  入表僅係記載車號SW-522號於8、9、10、12月之派車收入及8E
  -947號曳引車於11月之派車收入，至於前開派車收入是否全為
  上訴人個人之工作收入，無從得悉，自認採為有利上訴人之認
  定。查上訴人係以營業曳引車駕駛為業，根據行政院勞工委員
  會統計之「台灣地區職類別薪資調查」統計資料顯示，汽車貨
  運業（受僱）大客、貨車駕駛每人每月總薪資90年度為3萬
  1801元、91年度為2萬9854元、92年度為2萬9657元、93年度為
  2萬9928元，有汽車貨運業受僱大客、貨車駕駛每月薪資統計
  表在卷可稽（見原審卷第124、125、157頁），是該行業駕駛
  平均每月薪資為3萬0310元。據上核算，上訴人因本件車禍所
  受無法工作之收入損失為18萬1860元（計算式：30310×6＝
  181860）。
(3)慰撫金：
  上訴人因本件車禍受有左腳脛腓骨骨折及臉部撕裂傷之傷害，
  先後經歷骨折復位固定及臉部傷口修補手術，且前猶遺有左頰
  多處凹陷性疤痕，有診斷證明書為證，其身心顯受有相當痛苦
  。查上訴人為56年10月10日生，國中畢業，以駕駛曳引車為業
  ，名下無財產，被上訴人丙○○42年10月12日出生，專科肄業
  ，名下有土地1筆、汽車1輛，被上訴人萬鈺公司登記資本額
   6000萬元，資產有10餘台車，公司規模有20餘名司機等情，
   除為兩造所自承且不爭執外（見原審卷第115頁），並有財產
   所得調件明細表為證（見原審卷第90至102頁）。本院審酌本
   件車禍發生之經過、上訴人所受痛苦、兩造之學歷、收入、
   財產等一切情狀，認上訴人所得請求之慰撫金以30萬元為適
   當。
(4)車損部分：
1.按民法第196條規定不法毀損他人之物者，應向被害人賠償其
  物因毀損所減少之價額。此所謂其物因毀損所減少之價額，非
  不得以修復費用為估定之標準，因損害賠償，除法律另有規定
  或契約另有訂定外，應以填補債權人所受損害及所失利益為限
  ，為民法第216條第1項所明定。故修復費用以必要者為限。最
  高法院77年度台上字第1306號裁判見解亦同，可資參照。
2.上訴人主張因本件車禍其所有車號SW-522號曳引車受損，經送
  修支出修車費用714,200元，並提出修車估價單為證（見原審
  卷第21頁），固為被上訴人所不否認，惟抗辯：系爭車輛業已
  出廠超過10年，修車零件應扣除折舊費用。經查，以修復費估
  定物被毀損所減少之價額時，修理材料以新品換舊品應予折舊
  （最高法院77年第9次民事庭會議決議要旨參照）。依上訴人
  所提估價單記載，上訴人所有曳引車因本件事故所支出之修車
  費用中工資為11萬5000元、零件為59萬9200元，而該曳引車係
  80年11月出廠，有行車執照為證，則自出廠至本件車禍發生之
  94年1月19日止，折舊年限視為13年3個月，而依行政院及財政
  部頒布之「固定資產耐用年限表」、「固定資產折舊率表」之
  規定，營業用大貨車之耐用年限為5年，採用定率遞減法者，
  其每年折舊率為1,000分之369，其最後1年之折舊額，加歷年
  折舊累計額，其總和不得超過該資產成本之9/10。上訴人所有
  之曳引車之折舊額加計歷年折舊累計額，已逾其購入成本9/10
  ，是上訴人所有曳引車更新零件之折舊總額應以53萬9280元計
  算（計算式：599,200×9/10＝539,280），故上訴人可得請求
  之曳引車之修復費用扣除零件折舊總額後為17萬4920元（計算
  式：115,000＋599,200－539,280＝174,920）。
 (5)按損害之發生或擴大，被害人與有過失者，法院得減輕賠償
   金額或免除之，民法第217條第1項定有明文。基上，上訴人
   所受損害共計704029元（計算式：47249+181860+300000+174
   920＝704029）。又依前述，上訴人就本件車禍應負擔之過失
   責任為30%，據此核算後，上訴人所得請求被上訴人連帶賠償
   之金額為492820元（計算式：704029×70/100＝492820，元
   以下四捨五入）。
七、被上訴人復抗辯：被上訴人萬鈺公司所有而由被上訴人丙○
    ○駕駛之車號245-GS曳引車因本件車禍亦受有損壞，經送修
    支出修車費用22萬2416元、拖吊費4萬8000元，已據被上訴
    人提出估價單3紙為證（見原審卷第52至54頁），且為上訴
    人所不爭執。惟依被上訴人提出之前開估價單所載，被上訴
    人萬鈺公司所有曳引車因本件事故所支出之修車費用中工資
    為8萬1500元、零件為14萬0916元，而該曳引車係86年6月出
    廠，有行車執照為證（見原審卷第79頁），則自出廠至本件
    車禍發生之94年1月19日止，折舊年限視為7年8個月，其歷
    年折舊累計額已逾購入成本9/10，是被上訴人萬鈺公司所有
    前開曳引車更新零件之折舊總額應以12萬6824元計算（計算
    式：140916×9/10＝126824，元以下四捨五入），故被上訴
    人萬鈺公司因本件車禍所支出之修車費用經扣除折舊額後為
    9萬5592元（計算式：81500＋000000－000000＝95592），
    再加計拖吊費4萬8000元，總計被上訴人萬鈺公司所損害為
    14 萬3592元。又如前述，上訴人就本件車禍應負擔30%之過
    失責任，則被上訴人萬鈺公司就其所受損害可請求上訴人負
    擔之部分為43078元（計算式：143592×30/100＝43078，元
    以下四捨五入）。按二人互負債務，而其給付種類相同，並
    均屆清償期者，各得以其債務，與他方之債務，互為抵銷，
    民法第334條第1項前段定有明文。經查，本件被上訴人應連
    帶賠償上訴人之損害額為492820元，與前開上訴人對被上訴
    人萬鈺公司應負之損害賠償債務，兩者給付種類相同，並均
    屆清償期，被上訴人萬鈺公司主張互為扺銷，於法有據，經
    抵銷後，上訴人得請求被上訴人賠償之金額44萬9742元。
八、從而，上訴人依侵權行為之法律關係，請求被上訴人連帶賠
    償44萬9742元，及自起訴狀繕本送達之翌日即94年6月21日
    起至清償日止按年息5%計算之利息，為有理由，應予准許，
    逾此範圍之請求，則屬無據，應予駁回。又上訴人勝訴部分
    ，其雖陳明願供擔保請為假執行之宣告，惟該金額未逾150
    萬元，不得上訴三審，已無假執行之必要；至上訴人敗訴部
    分，其假執行之聲請則失所附麗，爰併予駁回。原審僅判准
    29萬7735元本息，就餘額15萬2007元本息之應准許部分，為
    上訴人敗訴之判決，尚有未洽，上訴意旨求予廢棄改判，為
    有理由，爰由本院予以廢棄改判如主文第2項所示。至於上
    訴人之請求不應准許部分，原判決為上訴人敗訴之判決，並
    駁回其假執行之聲請，經核於法並無不合，上訴意旨求予廢
    棄改判，為無理由，應駁回其上訴。
九、據上論結，本件上訴為一部有理由，一部無理由，依民事訴
    訟法第450條、第449條第1項、第79條、第85條第2項，判決
    如主文。
中　　華　　民　　國　　96　　年　　7 　　月　　31　　日
                    民事第一庭
                        審判長法　官  張耀彩
                              法　官  林金吾
                              法　官  盧彥如
正本係照原本作成。
上訴人如不服本判決，應於收受送達後20日內向本院提出上訴書
狀，其未表明上訴理由者，應於提出上訴後20日內向本院補提理
由書狀（均須按他造當事人之人數附繕本）上訴時應提出委任律
師或具有律師資格之人之委任狀；委任有律師資格者，另應附具
律師資格證書及釋明委任人與受任人有民事訴訟法第466條之1第
1項但書或第2項（詳附註）所定關係之釋明文書影本。
被上訴人不得上訴。
中　　華　　民　　國　　96　　年　　8 　　月　　2 　　日
　　　　　　　　　　　        書記官  鄭兆璋
附註：
民事訴訟法第466條之1（第1項、第2項）：
對於第二審判決上訴，上訴人應委任律師為訴訟代理人。但上訴
人或其他法定代理人具有律師資格者，不在此限。
上訴人之配偶、三親等內之血親、二親等內之姻親，或上訴人為
法人、中央或地方機關時，其所屬專任人員具有律師資格並經法
院認為適當者，亦得為第三審訴訟代理人。
